【裁判字號】    98,抗,145
【裁判日期】    980401
【裁判案由】    聲請假處分
【裁判全文】
臺灣高等法院臺中分院民事裁定           98年度抗字第145號
抗  告  人  甲○○
上列抗告人與相對人台中商業銀行股份有限公司間聲請假處分事
件，抗告人對於中華民國98年2月3日臺灣臺中地方法院98年度裁
全字第767號裁定提起抗告，本院裁定如下：
      主      文
抗告駁回。
抗告訴訟費用由抗告人負擔。
      理      由
一、按債權人就金錢以外之請求因請求標的之現狀變更，有日後
    不能強制執行，或甚難強制執行之虞，欲保全強制執行者，
    得聲請假處分；於爭執之法律關係有定暫時狀態之必要者，
    準用之，民事訴訟法第五百三十二條、第五百三十八條定有
    明文。又，假處分僅為保全強制執行方法之一種，苟合於上
    開假處分條件，並經債權人敘明假處分之原因存在，法院即
    得為准許假處分之裁定。至於主張之實體上理由，是否正當
    ，乃屬本案問題，非假處分裁判中所能解決（最高法院20年
    抗字第5號判例參照）。假處分之原因，固應由債權人提出
    相當證據以釋明之。惟依民事訴訟法第五百三十八條、第五
    百三十三條準用同法第五百二十六條第二項之規定，債權人
    亦得以供擔保之方式彌補釋明之不足。是以法院如認為僅憑
    債權人所提出之證據雖尚不足以釋明假處分之原因，但其所
    提供之擔保已足以補其不足者，即非不得為附條件之假處分
    裁定。原法院本此見解，以訴外人張志成為劦陞健康生技股
    份有限公司（下稱劦陞公司）向相對人借款新台幣（下同）
    500萬元之連帶保證人，因劦陞公司500萬元借款未清償，相
    對人並對張志成取得執行名義，張志成竟將原裁定附表所示
    之動產（下稱系爭動產）讓與抗告人等情，准相對人提供擔
    保金29萬1213元或等值中央政府建設公債97年度甲類第四期
    登錄債票後，抗告人對於系爭動產於本案訴訟判決確定、撤
    回或和解前不得為讓與、設定抵押、出租、使用借貸及其他
    一切處分行為，經核於法並無違背。抗告人雖執系爭動產所
    有權早於民國97年9月22日，已由張志成（即國際醫事檢驗
    所負責人）讓與抗告人，以清償張志成積欠抗告人之薪資，
    系爭動產於原法院裁定時，非屬張志成之財產等語，乃實體
    上問題，揆諸首開說明，非假處分裁判中所能解決。而相對
    人已提出支付命令、確定證明書及協議書等相當證據釋明假
    處分之原因，且其所供之擔保，應可補釋明之欠缺。抗告意
    旨，仍以上開理由，請求廢棄原裁定，即無理由，應予駁回
    。
二、據上論結，本件抗告為無理由，依民事訴訟法第四百九十五
    條之一第一項、第四百四十九條第一項、第九十五條、第七
    十八條，裁定如主文。
中    華    民    國    98    年    4     月    1     日
                  民事第一庭    審判長法  官  吳火川
                                      法  官  胡景彬
                                      法  官  饒鴻鵬
以上正本係照原本作成。
不得再抗告。
                                      書記官  林明冬
中    華    民    國    98    年    4     月    1     日
                                                      Ｖ


司法院資訊處製作；財團法人民間司法改革基金會備份。
